臺灣高雄地方法院刑事判決　　　　　　 94年度簡上字第413號
上　訴　人　臺灣高雄地方法院檢察署檢察官
被　　　告　己○○
　　　　　　　　　　號
　　　　　　　　　　（現於臺灣高雄第二監獄執行中）
上列上訴人因被告竊盜案件，不服本院高雄簡易庭94年度簡字第
2441號中華民國94年5 月9 日第一審判決（聲請簡易處刑案號：
94 年 度偵字第6016號），提起上訴並移送併案審理（94年度偵
字第12721 號、第11318 號、第14944 號、第19814 號），本院
管轄之第二審合議庭認不得以簡易判決處刑，改依通常程序為第
一審之審判，茲判決如下：
    主  文
原判決撤銷。
己○○連續竊盜，累犯，處有期徒刑捌月。扣案之鑰匙壹支，沒
收。
    事  實
一、己○○前於民國85年間，因違反麻醉藥品管理條例案件，經
    本院以85年度少訴字第32號判處有期徒刑2 年10月確定，再
    於87年間，因偽造文書案件，經本院判處有期徒刑1 年2 月
    確定，上開二案接續執行，於87年12月29日假釋付保護管束
    ，甫於90年3 月9 日保護管束期滿視為執行完畢。詎猶不知
    悔改，基於意圖為自己不法所有之概括犯意，連續於下列時
    、地竊取財物：
    (一)於94年3月9日下午1時許，在高雄縣林園鄉○○村○○○路
      「上海花卡拉ＯＫ」前，以所有之鑰匙竊取戊○○所有車
      號LYF-981 號重型機車，得手後騎離現場，嗣於同日下午
      3 時25分許，在高雄縣林園鄉○○路○ 段730 號前為警查
      獲，並當場扣得上開機車及鑰匙1 支。
    (二)於94年6 月2 日下午3 時30分許，在高雄縣林園鄉○○村
      ○○○路95巷17號，因見其樓下鐵門未關，遂沿樓梯直接
      走上5 樓頂樓陽台，並竊取放置該處而為丙○○所有之白
      鐵製鳥籠2 個，得手後為丙○○發現而報警當場查獲，並
      扣得上開白鐵製鳥籠2 個。
    (三)於94年6 月26日下午3 時許，在高雄縣林園鄉○○村○○
      路26號前走廊，竊取丁○○所有之白鐵製金爐1 個，得手
      後，置於其所騎乘之腳踏車上欲載往資源回收場變賣，於
      行經高雄縣林園鄉○○村○○○路時為警查獲，並當場扣
      得上開白鐵製金爐1 個。
    (四)於94年8 月30日上午6 時10分許，騎乘車號PKG-901 號重
      型機車至高雄縣林園鄉○○村○○○路116 號前，竊取乙○○○所有而置於該處騎樓之冬瓜3 顆，得手後置於上開
      機車載運離開，嗣於同日上午7 時許，己○○載運上開冬
      瓜至林園晨間市場欲變賣予菜販時，適為乙○○○發現而
      報警當場查獲，並扣得上開冬瓜3 顆。
二、案經丙○○訴由高雄縣政府警察局林園分局報請臺灣高雄地
    方法院檢察署檢察官偵查後聲請簡易判決處刑及移送併案審
    理。
    理  由
壹、程序方面：
    按被告以外之人於審判外之陳述，雖不符前4 條（指刑事訴
    訟法第159條之1至第159條之4）之規定，而經當事人於審判
    程序同意作為證據，法院審酌該言詞陳述或書面陳述作成時
    之情況，認為適當者，亦得為證據，刑事訴訟法第159 條之
    5第1項定有明文。本案被告己○○對於證人戊○○、丙○○
    、丁○○、乙○○○於警詢中所為之陳述，於本院審理時均
    明確表示：不爭執證據能力，並同意作為本案之證據等語（
    本院卷第102 頁參照），且本院審酌上開證人於警詢及偵查
    中所為陳述作成時之狀況，認為適當，依刑事訴訟法第159
    條之5 第1 項之規定，認為係傳聞法則之例外，應有證據能
    力。
貳、實體方面：
一、上揭犯罪事實，業據被告己○○於警詢、偵查及本院審理中
    坦承不諱（本院卷第100 、136 至138 頁參照），並有下列
    事證可稽：
    (一)犯罪事實欄(一)之犯罪事實，業據被害人戊○○於警詢中指
      述詳確（94年度偵字第6016號警卷第3 、4 頁參照），且
      有扣案鑰匙1 支可佐，復有扣押筆錄暨扣押物品目錄表1
      份、車輛失竊證明單1 紙、車輛尋獲通報單1 紙、車輛竊
      盜資料個別查詢表1 紙、照片2 張及贓物認領保管單1 紙
      在卷可稽（同上警卷第5 至9 、11、14、15、18頁參照）
      。
    (二)犯罪事實欄(二)之犯罪事實，業據告訴人丙○○於警詢中指
      述綦詳（94年度偵字第12721 號警卷第4 、5 頁參照），
      ，並有扣押筆錄暨扣押物品目錄表1 份、贓物認領保管單
      1 紙及照片4 張在卷可參（同上警卷第6 至9 、14、17、
      18頁參照）。
    (三)犯罪事實欄(三)之犯罪事實，業據被害人丁○○於警詢中指
      證明確（94年度偵字第14944 號警卷第9 、10頁參照），
      並有扣押筆錄暨扣押物品目錄表1 份、贓物認領保管單1
      紙及照片4 張附卷可查（同上警卷第11至14、16、20、21
      頁參照）。
    (四)犯罪事實欄(四)之犯罪事實，業據被害人乙○○○於警詢及
      本院審理中指證詳確（93年度偵字第19814 號警卷第3 、
      4 頁、本院卷第132 、133 頁參照），並有扣押筆錄1 份
      、贓物認領保管單1 紙及照片6 張在卷足參（同上警卷第
      6 至9 、17、18頁參照）。
    (五)從而，被告上開自白與事實相符，自可採為認定事實之證
      據。綜上所述，本件事證明確，被告連續竊盜之犯行，堪
      以認定。
二、核被告己○○所為，係犯刑法第320 條第1 項竊盜既遂罪。
    被告先後所犯上開各罪，時間緊接，手法相同，所犯係構成
    要件相同之罪，顯係基於概括犯意反覆為之，為連續犯，應
    依刑法第56條之規定論以一罪，並加重其刑。又上開犯罪事
    實(二)至(四)部分，雖未經檢察官聲請簡易判決處刑，然該部分
    犯行既與本案聲請簡易判決處刑部分有連續犯之裁判上一罪
    關係，且經檢察官移送併案審理，本院自得加以審判。查被
    告前於85年間，因違反麻醉藥品管理條例案件，經本院以85
    年度少訴字第32號判處有期徒刑2 年10月確定，再於87年間
    ，因偽造文書案件，經本院判處有期徒刑1 年2 月確定，上
    開二案接續執行，於87年12月29日假釋付保護管束，甫於90
    年3 月9 日保護管束期滿視為執行完畢等情，有臺灣高等法
    院被告前案紀錄表及本院院內索引卡紀錄表各1 份在卷可佐
    ，其前受有期徒刑之執行完畢後，5 年內再犯本件有期徒刑
    以上之罪，為累犯，應依刑法第47條之規定，遞加重其刑。
三、原審為科刑之判決固非無見，惟原判決對於屬起訴效力所及
    而未於聲請簡易判決處刑書中敘明之事實欄(二)至(四)部分，未
    及審酌，自有未洽，檢察官上訴意旨執此指摘原判決不當，
    為有理由，自應由本院將原判決予以撤銷改判。爰審酌被告
    正值青壯，卻不思以己力獲取財物，屢次竊取他人財物，欠
    缺尊重他人財產法益之觀念惡性非輕，惟念及犯罪後坦承犯
    行，態度良好，且竊得財物已發還被害人，實害已予減輕等
    一切情狀，量處如主文所示之刑，以資懲儆。至扣案之鑰匙
    1 支，為被告所有且為供被告竊取機車時所用之物，業據被
    告供明在卷，爰依刑法第38條第1 項第2 款之規定，併予宣
    告沒收。
四、又按檢察官聲請以簡易判決處刑之案件，經法院認為有第
    451條之1第4項但書之情形者，應適用通常訴訟程序審判之
    ，刑事訴訟法第452條定有明文。另按對於簡易判決之上訴
    ，準用刑事訴訟法第3編第1章及第2章之規定，管轄第二審
    之地方法院合議庭受理簡易判決上訴案件，應依通常程序審
    理。其認案件有刑訴法第452條之情形者，應撤銷原判決，
    逕依通常程序為第一審判決，法院辦理刑事訴訟簡易程序案
    件應行注意事項第14項亦定有明文。本件被告除聲請簡易判
    決書所載之犯罪事實外，尚有其他具有連續犯之裁判上一罪
    即併案部分之犯罪事實，本院認不宜量處6 月以下之有期徒
    刑，足認檢察官之聲請簡易判決處刑為不適當，而有刑事訴
    訟法第451 條之1 第4 項但書第2 款之情形，依前揭法律規
    定，應由本院合議庭逕依通常程序審理後，而為第一審之判
    決，檢察官或被告如不服本判決，仍得於法定上訴期間內，
    向管轄之第二審法院提起上訴，附此敘明。
五、94年度偵字第11318 號移送併辦部分：
    (一)移送併辦意旨另以：被告己○○基於意圖為自己不法所有
      之犯意，於94年2 月13日下午8 時許，在高雄縣林園鄉仁
      愛村67巷20號前竊取辛○○所有之車號JTV-908 號重型機
      車，得手後即騎離現場，嗣於同年3 月1 日晚上9 時15分
      許，在高雄縣林園鄉○○○路92巷巷口「瑞芳保齡球館」
      後方為警查獲，因認被告涉有連續竊盜罪嫌，而與上開經
      論罪科刑部分之犯行有連續犯之裁判上一罪關係云云。
    (二)按犯罪事實應依證據認定之，無證據不得認定其犯罪事實
      ；又不能證明被告犯罪者，應諭知無罪之判決，刑事訴訟
      法第154 條第2 項、第301 條第1 項分別定有明文。次按
      刑事訴訟法上所謂認定犯罪事實之證據，係指足以認定被
      告確有犯罪行為之積極證據而言，該項證據自須適合於被
      告犯罪事實之認定，始得採為斷罪資料。且認定不利於被
      告之事實，須依積極證據，苟積極證據不足為不利於被告
      之認定時，即應為有利於被告之認定，更不必有何有利之
      證據。如未能發現相當證據，或證據不足以證明，自不能
      以推測或擬制之方法，以為裁判之基礎。又刑事訴訟上證
      明之資料，無論其為直接或間接證據，均須達於通常一般
      之人均不致有所懷疑，而得確信其為真實之程度，始得據
      為有罪之認定，若其關於被告是否犯罪之證明未能達此程
      度，而有合理性懷疑之存在，致使無從形成有罪之確信，
      即不得遽為不利被告之認定（最高法院29年上字第3105號
      、30 年 上字第816 號、40年臺上字第86號、76年臺上字
      第4986 號 判例意旨參照）。
    (三)公訴人認被告涉犯上開部分之罪嫌，無非係以另案被告庚○○於警詢及偵查中之供述、證人辛○○於警詢中之證詞
      及贓物認領保管單1 紙為主要依據。訊據被告則堅決否認
      上開犯行，辯稱：上開機車係庚○○所竊取，伊並未竊取
      該機車等語。
    (四)經查：被害人辛○○所有之車號JTV-908 號重型機車係另
      案被告庚○○所竊取等情，業據證人庚○○於本院審理時
      結證稱：上開機車係由伊所竊取，伊竊取該車後再至被告
      家中載被告，且未跟被告說該車係伊所竊取的；伊在警詢
      及偵查中為了交保，才把所有責任均推給被告，且伊在本
      院另案審理中，並未稱伊竊車時被告在旁把風等語明確（
      本院卷第130 至132 頁參照）。參以證人即本件查獲警員
      陳志仲、羅仕祥於本院審理時，亦均結證稱：之前伊就知
      道該地（即本件查獲地點）有一部贓車，當天伊到現場時
      ，發現該部贓車正被庚○○騎走，後面並載著被告，伊認
      為庚○○及被告應該會再回來，遂在該地埋伏，嗣後庚○○騎乘上開機車載被告回到到該處後，被告先行下車離去
      ，庚○○則停放機車於該處，伊隨即上前逮捕庚○○並將
      庚○○帶回派出所；係庚○○說該部贓車是被告所竊取的
      等語無訛（本院卷第126 至129 頁參照）。顯見本案查獲
      時，警員係因發現庚○○騎乘上開機車時後載被告，復庚○○於警詢時供述上開機車係被告所竊取，故認定上開機
      車係庚○○及被告2 人所共同竊取，惟除此之外，尚無發
      現其他足資證明被告竊取上開機車之直接證據，復另案被
      告庚○○於本院審理時已翻異前詞，坦承係為卸責而於警
      詢及偵查中供稱機車係被告所竊取等語，已如前述，是被
      告上開所辯，尚非不可採信。此外，本院復查無其他卷存
      積極事證足認被告涉有檢察官所指上開部分犯行，參以首
      開說明，本應為無罪之諭知，惟此部分並未經聲請簡易判
      決處刑，故應退還檢察官另為適法處理，併此敘明。
據上論斷，應依刑事訴訟法第455 條之1 第1 項、第3 項、第45
2 條、第451 條之1 第4 項第1 款、第369 條第1 項前段、第36
4 條、第299 條第1 項前段，刑法第56條、第320 條第1 項、第
47條、第38條第1 項第2 款，罰金罰鍰提高標準條例第1 條前段
，判決如主文。
本案經檢察官甲○○到庭執行職務。
中　　華　　民　　國　　94　　年　　11　　月　　29　　日
                  刑事第四庭審判長法　官  郭玫利
                                  法  官  陳明呈
                                  法  官  陳振嘉
如不服本判決，應於判決送達後10日內，向本院提出上訴狀。
以上正本證明與原本無異。
中　　華　　民　　國　　94　　年　　11　　月　　29　　日
                                  書記官  顏宗貝
刑法第320 條第1 項
意圖為自己或第三人不法之所有，而竊取他人之動產者，為竊盜
罪，處5年以下有期徒刑、拘役或500元以下罰金。
